【裁判字號】    95,上訴,1444
【裁判日期】    950524
【裁判案由】    毒品危害防制條例
【裁判全文】
臺灣高等法院刑事判決                95年度上訴字第1444號
上  訴  人  臺灣臺北地方法院檢察署檢察官
被      告  甲○○
上列上訴人因被告毒品危害防制條例案件，不服臺灣臺北地方法
院95年度訴字第312號，中華民國95年3月31日第一審判決（起訴
案號：臺灣臺北地方法院檢察署95年度毒偵字第236 號），提起
上訴，本院判決如下：
    主  文
上訴駁回。
    事  實
一、甲○○於民國八十九年間因施用第一級毒品案件，經臺灣臺
    北地方法院以八十九年度毒聲字第二一六三號裁定令入戒治
    處所施以強制戒治，嗣經該院以九十年度毒聲字第一八六六
    號裁定停止戒治，所餘期間付保護管束，又經該院以九十一
    年度毒聲字第二二七號裁定撤銷停止戒治，於九十一年十月
    二十日強制戒治執行完畢；另於九十二年間因違反毒品危害
    防制條例案件，經該院以九十二年度訴字第五五八號判處應
    執行有期徒刑一年（施用第一級毒品部分處有期徒刑十月，
    施用第二級毒品部分處有期徒刑四月，應執行有期徒刑一年
    ）確定，後於九十四年八月十四日因縮刑期滿執行完畢。詎
    甲○○仍未戒除毒癮，另基於施用第一級毒品海洛因之概括
    犯意，自九十四年十一月間某時起至九十五年一月九日中午
    止，在臺北市○○區○○路三段三三巷三六號住家等地，連
    續多次以將海洛因摻水後持針筒注射之方式施用第一級毒品
    海洛因。嗣於九十五年一月十日十八時五分許，在臺北市中
    山區○○○路十二號前為警當場查獲，並扣得所有之第一級
    毒品海洛因一小包（淨重○．○九公克）及供施用毒品所用
    之注射針筒一支。
二、案經臺北市政府警察局中山分局報請臺灣臺北地方法院檢察
    署檢察官偵查起訴。
    理  由
一、上開事實，業据被告甲○○迭於警詢、偵查、原審及本院審
    理中坦承不諱，且被告於九十五年一月十日十七時四十分許
    （原審誤載為同年一月九日十八時許）所採集尿液，經以EI
     A酵素免疫分析法、GC／MS氣相層析質譜儀法檢驗結果，呈
    鴉片類陽性反應，有台灣檢驗科技股份有限公司九十五年一
    月二十五日濫用藥物尿液檢驗報告附卷足憑（偵卷五五頁）
    ，又扣案之毒品一小包（淨重○．○九公克）經以化學呈色
    法、氣相層析質譜儀分析法檢驗確含第一級毒品海洛因成分
    ，亦有法務部調查局九十五年三月七日調科壹字第○二○○
    ○七七八三號鑑定通知書附卷可佐（原審卷二二頁），並有
    扣押筆錄（偵卷十二頁）、扣押物品目錄表（偵卷十五頁）
    、臺北市政府警察局中山分局查獲涉嫌毒品危害防制條例毒
    品初步鑑驗報告單（偵卷十六頁）、扣案物品照片（偵卷十
    七頁）附卷可參，復有毒品海洛因一小包、注射針筒一支扣
    案足證，堪認被告自白與事實相符。又被告有事實欄所載之
    施用毒品案件經強制戒治執行完畢暨犯罪科刑及執行之情形
    ，亦有本院被告前案紀錄表在卷可憑，是被告於前案強制戒
    治執行完畢後五年內再犯本件施用第一級毒品之罪，已堪認
    定，本件事證明確，應依法論科。
二、核被告所為，係犯毒品危害防制條例第十條第一項之施用第
    一級毒品罪。其因施用第一級毒品，而非法持有毒品海洛因
    之低度行為，應為施用之高度行為吸收，不另論罪。被告多
    次施用第一級毒品犯行，犯罪時間緊接，所犯為構成要件相
    同之罪名，顯係基於概括犯意反覆為之，為連續犯，應依刑
    法第五十六條規定，論以一罪，並加重其刑。又被告於九十
    二年間因違反毒品危害防制條例案件，經臺灣臺北地方法院
    以九十二年度訴字第五五八號判處應執行有期徒刑一年（施
    用第一級毒品部分判處有期徒刑十月，施用第二級毒品部分
    判處有期徒刑四月，應執行有期徒刑一年）確定，於九十四
    年八月十四日縮刑期滿執行完畢，有本院被告前案紀錄表一
    份在卷可稽，其於五年以內再犯本件有期徒刑以上之罪，為
    累犯，應依刑法第四十七條之規定，遞予加重其刑。
三、原審以事證明確，適用毒品危害防制條例第十條第一項、第
    十八條第一項前段，刑法第十一條前段、第五十六條、第四
    十七條，並審酌被告明知施用毒品對個人身心健康戕害甚鉅
    ，猶不知悛悔，仍一再施用毒品，然於犯後尚能坦承犯行，
    及其品行、犯罪之動機、目的、所受之刺激、手段、智識程
    度、所生危害等一切情狀，量處有期徒刑十月；並諭知扣案
    毒品海洛因一小包（淨重○‧○九公克），應依毒品危害防
    制條例第十八條第一項前段規定宣告沒收銷燬之；扣案注射
    針筒一支，則係被告所有供犯罪所用之物，業據被告供承在
    卷（原審卷三十頁背面、本院卷二一頁），依刑法第三十八
    條第一項第二款之規定併予宣告沒收，經核其認事用法並無
    違法或不當，量刑亦屬適當。
四、檢察官上訴意旨略以：被告甲○○前於八十九年間因施用第
    一級毒品案件，經裁定施以強制戒治，並經判處有期徒刑八
    月確定；復於九十二年間因施用第一、二級毒品案件，經臺
    灣臺北地方法院判處施用第一級毒品有期徒刑十月、施用第
    二級毒品有期徒刑四月，應執行有期徒刑一年確定。詎原審
    判決仍科處與前案犯行相同之刑度，並於理由欄說明加重其
    刑之理由，惟於主文諭知之主刑並未加重其刑，顯有違誤且
    量刑亦屬過輕等語。惟查，(一)量刑輕重，係屬事實審法院得
    依職權自由裁量之事項，苟已斟酌刑法第五十七條各款所列
    情狀而未逾越法定刑度，不得遽指為違法，有最高法院七十
    二年台上字第六六九六號判例可資參酌。(二)原審判決審酌上
    揭被告犯罪情狀各節及加重事由等情後，敘明其理由，科處
    被告有期徒刑十月，稽之被告所犯施用第一級毒品之罪，法
    定最低刑度為有期徒刑六月以上，原審科處有期徒刑十月，
    尚難謂原判決有何應加重而未加重之違法可言。檢察官雖以
    原審仍判處與前案犯行相同之刑度為指摘，惟原審經斟酌各
    次犯行情節不同，科刑時亦已審酌刑法第五十七條所列之事
    項一切情狀，非謂必須量處較前案刑度為重者方符合罪刑相
    當之原則，是以本院斟酌上情，衡諸原審量刑並無失之過輕
    之情形，檢察官上訴為無理由，應予駁回。
據上論斷，應依刑事訴訟法第三百六十八條，判決如主文。
本案經檢察官鄭龍照到庭執行職務。
中    華    民    國     95    年    5    月    24    日
                  刑事第十八庭審判長法  官  溫耀源
                                    法  官  邱同印
                                    法  官  段景榕
以上正本證明與原本無異。
如不服本判決，應於收受送達後十日內向本院提出上訴書狀，其
未敘述上訴之理由者並得於提起上訴後十日內向本院補提理由書
（均須按他造當事人之人數附繕本）。
                                    書記官  陳靜姿
中    華    民    國     95    年    5    月    24    日
附錄：本案論罪科刑法條全文
毒品危害防制條例第十條第一項
施用第一級毒品者，處六月以上五年以下有期徒刑。


司法院資訊處製作；財團法人民間司法改革基金會備份。
